臺灣屏東地方法院民事判決　　　　　　　 99年度訴字第801號
原　　　告　台灣金聯資產管理股份有限公司
法定代理人　沈臨龍
訴訟代理人　林慈敏
　　　　　　方一珊
被　　　告　張朝雄
　　　　　　張俊文
　　　　　　張志能
共　　　同
訴訟代理人　何曜男律師
上列當事人間請求拆屋還地等事件，本院於民國100 年12月9 日
言詞辯論終結，判決如下：
    主      文
被告張朝雄應將坐落屏東縣萬丹鄉○○段一一三六地號土地如附
圖所示編號2 面積八五平方公尺上之磚造蓋石綿瓦平房及如附圖
所示編號4 面積一八九平方公尺上之磚造蓋石綿瓦平房拆除，並
將各該部分土地交還原告。
被告張志能應將坐落屏東縣萬丹鄉○○段一一三六地號土地如附
圖所示編號6 面積三六０‧七八平方公尺上之鐵架涼棚及如附圖
所示編號7 面積八六平方公尺上之磚造平房拆除，並將各該部分
土地交還原告。
被告張俊文應將坐落屏東縣萬丹鄉○○段一一三六地號土地如附
圖所示編號9 面積一四七平方公尺上之磚造平房拆除，並將該部
分土地及如附圖所示編號8 部分面積三七平方公尺土地交還原告
。
被告張朝雄、張志能、張俊文應分別自民國九十八年十二月二十
八日起至交還上開土地之日止，按月給付原告新台幣壹仟肆佰陸
拾壹元、新台幣貳仟佰捌拾元、新台幣玖佰捌拾壹元。
原告其餘之訴駁回。
訴訟費用由被告張朝雄負擔十分之三，由被告張志能負擔二分之
一，餘由被告張俊文負擔。
本判決原告勝訴部分，於原告分別以新台幣拾柒萬伍仟元、新
台幣陸拾壹萬壹仟元、新台幣貳拾伍萬貳仟元為被告張朝雄、張
志能、張俊文供擔保後，得假執行。但被告張朝雄、張志能、張
俊文如於執行標的物拍定、變賣或物之交付前分別以新台幣壹佰
壹拾貳萬仟肆佰元、新台幣壹佰捌拾萬壹仟柒佰玖拾捌元、
新台幣柒拾伍萬肆仟肆佰元為原告預供擔保，得免為假執行。
原告其餘假執行之聲請駁回。
    事實及理由
一、按訴狀送達後，原告不得將原訴變更或追加他訴，但擴張或
    減縮應受判決事項之聲明者，不在此限，民事訴訟法第255
    條第1 項第3 款定有明文。本件原告起訴請求：(一)被告應將
    坐落屏東縣萬丹鄉○○段1136號地號土地上門牌號碼同鄉○
    ○路125 號建物拆除，並將土地交還原告。(二)被告應連帶給
    付原告新台幣（下同）91,399元，及自起訴狀繕本送達最後
    被告之翌日起，按週年利率百分之5 計算之利息。(三)被告應
    自99年11月9 日起至交還上開土地之日止，按月連帶給付原
    告8,309 元。嗣於訴狀送達後，變更為請求：(一)被告張朝雄
    應將坐落屏東縣萬丹鄉○○段1136地號土地如附圖所示編號
    2 面積85平方公尺上之磚造蓋石綿瓦平房及如附圖所示編號
    4 面積189 平方公尺上之磚造蓋石綿瓦平房拆除，並將各該
    部分土地交還原告。(二)被告張志能應將坐落屏東縣萬丹鄉○
    ○段1136地號土地如附圖所示編號6 面積360.78平方公尺上
    之鐵架涼棚及如附圖所示編號7 面積86平方公尺上之磚造平
    房拆除，並將各該部分土地交還原告。(三)被告張俊文應將坐
    落屏東縣萬丹鄉○○段1136地號土地如附圖所示編號9 面積
    147 平方公尺上之磚造平房拆除，並將該部分土地及如附圖
    所示編號8 部分面積37平方公尺土地交還原告。(四)被告張朝
    雄、張志能、張俊文應分別自98年12月28日起至交還上開土
    地之日止，按月給付原告1,826 元、2,978 元、1,227 元。
    原告變更訴之聲明，核屬擴張或減縮應受判決事項之聲明，
    於法並無不合，應予准許。
二、原告主張：坐落屏東縣萬丹鄉○○段1136地號土地（下稱系
    爭土地），原為張志光、張展源所共有，張志光之所有權應
    有部分為1/4 ，張展源則為3/4。渠等因積欠伊公司12,398
    ,818元本金及利息、違約金，伊公司聲請對系爭土地為強制
    執行，由本院以97年度執字第16182 號清償債務強制執行事
    件（下稱系爭執行事件）查封、拍賣，嗣後由伊公司承受而
    取得所有權，並於98年12月28日辦畢登記。系爭土地如附圖
    所示編號2 面積85平方公尺及編號4 部分面積189 平方公尺
    上磚造蓋石綿瓦平房各1 間，均為被告張朝雄所有；如附圖
    所示編號6 面積360.78平方公尺之鐵架涼棚及編號7 面積86
    平方公尺之磚造平房，均為被告張志能所有；如附圖所示編
    號9 面積147 平方公尺之磚造平房，為被告張俊文所有，另
    編號8 部分面積37平方公尺之空地，亦為其所占用，惟渠等
    並無占有使用系爭土地之合法權源，伊公司自得依民法第76
    7 條第1 項之規定，請求被告將上開建物除去並交還土地。
    又被告先前雖與張志光、張展源成立訴訟上和解，張志光、
    張展源同意被告無償使用系爭土地，惟使用借貸為債之關係
    ，僅於契約當事人間有效，伊公司並未繼受此法律關係，且
    系爭執行事件之拍賣公告固記載：「本件拍賣之土地上有五
    戶地上物，四戶為完整之建物，一戶為無人使用之無屋頂建
    物，其中暫732 建號（門牌整編為屏東縣萬丹鄉○○路121
    號）為債務人張朝財所有，目前無人使用。拍定後除暫732
    建號及其所在面積範圍內之土地可點交外，餘不點交」等語
    ，然此僅係促請應買人注意之說明，尚難憑此即認伊公司知
    悉被告與張志光、張展源間就系爭土地有使用借貸關係存在
    。另被告既無權占用系爭土地，則伊公司本於其所有權，請
    求拆屋還地，乃權利之正當行使，況且，被告所有之建物均
    係老舊磚造平房及鐵架涼棚，經濟價值不高，如經拆除，伊
    公司可整體利用系爭土地，伊公司所獲利益顯然大於被告所
    受損失，被告抗辯伊公司請求渠等拆屋還地係權利濫用且有
    違誠實信用原則，而有違反民法第148 條規定之情形，顯屬
    無據。其次，被告無權占用系爭土地，乃無法律上之原因而
    受利益，致伊公司受損害，則伊公司亦得依不當得利之規定
    ，請求被告自98年12月28日起至交還土地之日止，按月給付
    伊公司相當於租金之不當得利。按城市地方房屋之租金，以
    不超過土地及其建築物申報總價年息百分之10為限，土地法
    第97條定有明文。同法第105 條並規定於租用基地建築房屋
    準用之。則伊公司自得以系爭土地申報地價年息百分之10為
    標準計算不當得利，系爭土地於96年1 月及99年1 月之申報
    地價同為每平方公尺800 元，被告張朝雄占用之面積共計27
    4 平方公尺，被告張志能占用之面積合計446.78平方公尺，
    被告張俊文占用之面積合計187 平方公尺，則伊得請求渠等
    按月給付相當於租金之不當得利數額即分別為1,826 元、2,
    978 元、1,227 元、等語，並聲明：(一)被告張朝雄應將系爭
    土地如附圖所示編號2 面積85平方公尺上之磚造蓋石綿瓦平
    房及如附圖所示編號4 面積189 平方公尺上之磚造蓋石綿瓦
    平房拆除，並將各該部分土地交還原告。(二)被告張志能應將
    系爭土地如附圖所示編號6 面積360.78平方公尺上之鐵架涼
    棚及如附圖所示編號7 面積86平方公尺上之磚造平房拆除，
    並將各該部分土地交還原告。(三)被告張俊文應將系爭土地如
    附圖所示編號9 面積147 平方公尺上之磚造平房拆除，並將
    該部分土地及如附圖所示編號8 部分面積37平方公尺土地交
    還原告。(四)被告張朝雄、張志能、張俊文應分別自98年12月
    28日起至交還上開土地之日止，按月給付原告1,826 元、2,
    978 元、1,227 元。(五)原告願供擔保請准宣告假執行。
三、被告則以：系爭土地原為張允所有，信託登記在其子黃朝進
    名下，其後張允在系爭土地上建築房屋，並將如附圖所示編
    號2 面積85平方公尺及編號4 部分面積189 平方公尺上磚造
    蓋石綿瓦平房各1 間之事實上處分權贈與被告張朝雄；將如
    附圖所示編號6 面積360.78平方公尺之鐵架涼棚及編號7 面
    積86平方公尺之磚造平房之事實上處分權贈與被告張志能之
    父張朝全，張朝全死亡後，由被告張志能繼承取得；將如附
    圖所示編號9 面積147 平方公尺之磚造平房之事實上處分權
    贈與被告張俊文之父張朝順，張朝順死亡後，由被告張俊文
    繼承取得。詎料，張允死亡後，黃朝進於80年6 月29日將系
    爭土地所有權應有部分1/4 出售與張朝財，並移轉登記至張
    朝財之子張志光名下，又於81年1 月12日將系爭土地所有權
    應有部分3/4 出售與張朝財，並移轉登記至張朝財之子張展
    源名下。張志光、張展源嗣後對被告提出拆屋還地之訴訟，
    經本院以87年度重訴字第106 號判決渠等敗訴，渠等不服提
    起上訴（案號：台灣高等法院高雄分院88年度重上字第101
    號），雙方於90年12月31日成立訴訟上和解，其和解內容略
    為：「……二上訴人（即張志光、張展源）同意由被上訴人
    （即被告）繼續無償使用上揭土地，並為被上訴人就上揭土
    地全部設定地上權……」等語。按土地及其土地上之房屋同
    屬一人所有，僅將土地或僅將房屋所有權讓與他人……推定
    在房屋得使用期限內，有租賃關係，民法第425 條之1 第1
    項定有明文。系爭土地實際上為張允所有，土地上之建物亦
    為張允所出資興建，符合前揭「土地及其土地上之房屋同屬
    一人所有」之情形，張允生前將上開建物之事實上處分權贈
    與張朝全、張朝順及被告張朝雄，張允死亡後，則由張志光
    、張展源取得系爭土地所有權，依前揭規定，被告與張志光
    、張展源間於建物得使用期限內，就系爭土地推定有租賃關
    係存在，又被告嗣後雖與張志光、張展源成立訴訟上和解，
    約定由被告無償使用系爭土地，惟被告與張志光、張展源間
    之租賃關係，既係本於上開民法第425 條之1 第1 項之規定
    而來，亦不致因渠等間另有無償使用系爭土地之約定而改變
    為使用借貸關係，原告雖經強制執行程序取得系爭土地所有
    權，惟被告既本於租賃關係而有權占用系爭土地，原告請求
    被告拆屋還地，難謂有理由。縱認被告與張志光、張展源成
    立訴訟上和解後，係本於使用借貸關係而占有使用系爭土地
    ，惟原告為具有專業之資產管理公司，其聲請對系爭土地為
    強制執行，由系爭執行事件查封、拍賣，嗣後並聲明承受而
    取得系爭土地所有權，而系爭執行事件之拍賣公告已有系爭
    土地上有非屬債務人所有建物，且此部分並不點交之記載，
    原告既知悉被告占用系爭土地，則其於聲明承受系爭土地前
    ，勢須查明被告占有系爭土地之權源為何，而藉以評估系爭
    土地之價值高低以決定是否承受。依此，原告於聲明承受系
    爭土地前，應已知悉被告與張志光、張展源間就系爭土地有
    使用借貸關係存在，原告取得系爭土地所有權後請求被告拆
    屋還地，依民法第148 條之規定，應認係權利濫用，且有違
    誠實信用原則。其次，系爭土地坐落位置並非繁榮地段，原
    告主張以申報地價年息百分之10為標準計算不當得利，顯屬
    過高，應以百分之3 計算，較為適當等語，資為抗辯，並聲
    明：(一)原告之訴駁回。(二)如受不利之判決，被告願供擔保請
    准宣告免為假執行。
四、兩造經本院整理不爭執事項並協議簡化爭點，兩造不爭執之
    事項如下：
  (一)系爭土地原為張志光、張展源所共有，張志光之所有權應有
    部分為1/4 ，張展源則為3/4 。渠等因積欠原告12,398,818
    元本金及利息、違約金，經原告聲請對系爭土地為強制執行
    ，由系爭執行事件查封、拍賣，嗣後由原告承受而取得所有
    權，並於98年12月28日辦畢登記。
  (二)系爭土地上之建物，均係未辦保存登記建物，且係由張允（
    即被告張朝雄之父，被告張志能、張俊文之祖父）出資興建
    。如附圖所示編號2 面積85平方公尺及編號4 部分面積189
    平方公尺上磚造蓋石綿瓦平房各1 間，係由張允將事實上處
    分權贈與被告張朝雄；如附圖所示編號6 面積360.78平方公
    尺之鐵架涼棚及編號7 面積86平方公尺之磚造平房，係由張
    允將事實上處分權贈與被告張志能之父張朝全，張朝全死亡
    後，由被告張志能繼承取得；如附圖所示編號9 面積147 平
    方公尺之磚造平房，係由張允將事實上處分權贈與被告張俊
    文之父張朝順，張朝順死亡後，由被告張俊文繼承取得，另
    如附圖所示編號8 部分面積37平方公尺之空地，亦為被告張
    俊文單獨占用。
  (三)張志光、張展源前於87年間對被告提起拆屋還地訴訟，經本
    院以87年度重訴字第106 號判決駁回渠等之訴，渠等不服提
    起上訴（案號：台灣高等法院高雄分院88年度重上字第101
    號），雙方於90年12月31日成立訴訟上和解，其中第二點約
    定：「上訴人（即張展源、張志光）同意由被上訴人（即被
    告）繼續無償使用上揭土地（即系爭土地），並為被上訴人
    就上開土地全部設定地上權……」。
五、本件之爭點：(一)被告是否有占有使用系爭土地之合法權源？
    (二)原告請求被告拆屋還地及返還不當得利，是否係權利濫用
    且有違誠實信用原則，而有違反民法第148 條規定之情形？
    (三)如原告可請求被告返還相當於租金之不當得利，其金額為
    何？茲分述如下：
  (一)按土地及其土地上之房屋同屬一人所有，而僅將土地或僅將
    房屋所有權讓與他人，或將土地及房屋同時或先後讓與相異
    之人時，土地受讓人或房屋受讓人與讓與人間或房屋受讓人
    與土地受讓人間，推定在房屋得使用期限內，有租賃關係。
    其期限不受第449 條第1 項規定之限制。前項情形，其租金
    數額當事人不能協議時，得請求法院定之，民法第425 條之
    1 定有明文。上開規定既謂「推定」在房屋得使用期限內，
    有租賃關係存在，則自得容許當事人舉反證推翻。被告雖抗
    辯系爭土地及其地上建物原屬張允所有，張允生前將部分建
    物之事實上處分權贈與被告張朝雄及張朝全（被告張志能之
    父）、張朝順（被告張俊文之父），張允死亡後，則由張志
    光、張展源取得系爭土地所有權，則依上開規定，於建物得
    使用期限內，被告與張志光、張展源間就系爭土地應推定有
    租賃關係存在云云。惟查，系爭土地原為張志光、張展源所
    共有，張志光之所有權應有部分為1/4 ，張展源則為3/4 ，
    渠等前於87年間對被告提起拆屋還地訴訟，經本院以87年度
    重訴字第106 號判決駁回渠等之訴，渠等不服提起上訴（案
    號：台灣高等法院高雄分院88年度重上字第101 號），雙方
    於90年12月31日成立訴訟上和解，其中第二點約定：「上訴
    人（即張展源、張志光）同意由被上訴人（即被告）繼續無
    償使用上揭土地（即系爭土地），並為被上訴人就上開土地
    全部設定地上權……」之事實，為兩造所不爭執，並有和解
    筆錄1 紙在卷可證（見本院卷第49-50 頁），依此，縱認被
    告所辯渠等與張志光、張展源間，依民法第425 條之1 之規
    定，推定在建物得使用期限內，就系爭土地有租賃關係存在
    乙節為真，然自渠等與張志光、張展源於90年12月31日成立
    訴訟上和解，約定渠等「繼續無償使用」系爭土地後，渠等
    與張志光、張展源間，就系爭土地間已然成立無償之使用借
    貸關係，自毋庸再依民法第425 條之1 之規範意旨，推定被
    告與張志光、張展源間就系爭土地有租賃關係存在。據此，
    被告係本於渠等與張志光、張展源間之使用借貸契約而占有
    使用系爭土地，被告辯稱渠等係基於租賃關係而占有使用系
    爭土地云云，尚無可採。
  (二)張志光、張展源因積欠原告12,398,818元本金及利息、違約
    金，經原告聲請對系爭土地為強制執行，由系爭執行事件查
    封、拍賣，嗣後由原告承受而取得所有權，並於98年12月28
    日辦畢登記之事實，為兩造所不爭執，並經本院依職權調取
    系爭強制執行卷宗查閱屬實。按使用借貸，非如租賃之有民
    法第425 條之規定，縱令上訴人之前手將房屋及空地，概括
    允許被上訴人等使用，被上訴人等要不得以上訴人之前手，
    與其訂有使用借貸契約，主張對現在之房地所有人即上訴人
    有使用該房地之權利（59年台上字第2490號判例意旨參照）
    。另按民法第148 條規定，權利之行使，不得違反公共利益
    ，或以損害他人為主要目的。行使權利，履行義務，應依誠
    實及信用方法。該所稱權利之行使是否以損害他人為主要目
    的，應就權利人因權利行使所能取得之利益，與他人及國家
    社會因其權利行使所受之損失，比較衡量以定之。倘其權利
    之行使，自己所得利益極少而他人及國家社會所受之損失甚
    大者，非不得視為以損害他人為主要目的，此乃權利社會化
    之基本內涵所必然之解釋；是土地所有人於與他人訂立建屋
    之不定期使用借貸特約後，縱將其土地讓與第三人，依上揭
    誠信原則之規定，並參照司法院釋字第349 號解釋之意旨，
    該受讓土地之第三人若知悉已有使用借貸特約存在，其行使
    該土地所有權之物上請求權，即有違誠信原則而不得為之（
    最高法院96年度台上字第1526號判決意旨參照）。查張志光
    、張展源雖同意被告無償使用系爭土地，業據前述，惟原告
    係事後買受系爭土地之第三人，其並未繼受其前手即張志光
    、張展源與被告間之使用借貸關係，又無其他可認其同意繼
    受該使用借貸關係之情事，則其自無承受該使用借貸關係可
    言。至於系爭執行事件之拍賣公告上固記載：「本件拍賣之
    土地上有五戶地上物，四戶為完整之建物，一戶為無人使用
    之無屋頂建物，其中暫732 建號（門牌整編為屏東縣萬丹鄉
    ○○路121 號）為債務人張朝財所有，目前無人使用。拍定
    後除暫732 建號及其所在面積範圍內之土地可點交外，餘不
    點交」等語，然該拍賣公告並未標明系爭土地與其上之建物
    存有借貸、租賃或其他使用權源，僅說明拍定人應自行處理
    該地上物之占用而已，況且，被告亦自承渠等並不知系爭土
    地遭強制執行，因此未在執行程序中向執行法院陳報渠等對
    系爭土地有占有使用之合法權源等語（見本院卷第55頁），
    尚難僅憑原告係專業之資產管理公司，且嗣後聲明承受系爭
    土地，即據以推認其於聲明承受前已知悉被告與張志光、張
    展源間就系爭土地有使用借貸關係存在，或逕認原告同意被
    告繼續無償使用系爭土地。被告復未能另行舉證證明原告於
    承受系爭土地前已知悉該使用借貸關係存在，則揆諸上開意
    旨，原告自不受該使用借貸關係之拘束，是其請求被告拆屋
    還地及返還不當得利，自無違反民法第148 條第2 項所定誠
    實信用原則之情形。
  (三)查系爭土地面積1304.78 平方公尺，99年1 月之公告現值為
    每平方公尺4,100 元之事實，有土地登記謄本在卷可考（見
    本院卷第8 頁），以公告現值計算，系爭土地之價值為5,34
    9,598 元（計算式：1307.78 ×4100＝0000000 ），且系爭
    執行事件曾囑託不動產估價師鑑定系爭土地之價值，其價值
    達9,785,850 元，有永雋不動產估價師事務所鑑估報告書在
    卷可參（見系爭執行事件卷宗第73頁），而原告請求被告拆
    除之建物僅為磚造平房或鐵架涼棚，又渠等自承建物均為張
    允出資興建，且張允於49年間即因分家而贈與事實上處分權
    等語（見本院卷第101 頁反面），堪認此些建物至少已有50
    年之歷史，迄今經折舊結果，價值已不高。況且，此些建物
    占用系爭土地之面積合計867.78平方公尺（計算式：85＋18
    9 ＋360.78＋86＋147 ＝867.78），已達系爭土地面積之2/
    3 ，致原告不能使用收益系爭土地，本院審酌原告不能使用
    收益系爭土地所受損害，遠高於被告因此些建物拆除所受損
    失，倘不准其拆屋還地之請求，對原告而言，亦屬不公平，
    是原告訴請被告拆屋還地及返還不當得利，係所有權人正當
    行使其權利，而非以損害他人為主要目的，核無民法第148
    條第1 項規定權利濫用之情事，被告辯稱原告係權利濫用云
    云，亦無可採。
  (四)按依不當得利之法則，請求返還不當得利，以無法律上之原
    因而受有利益，致他人受有損害為其要件，故請求返還之範
    圍，應以對方所受之利益為限。而無權占有他人土地，依社
    會通常觀念，可獲得相當於租金之利益（最高法院61年臺上
    字第1695號判例意旨參照）。又按城市地方房屋之租金，以
    不超過土地及其建築物申報總價年息百分之10為限；第97條
    之規定，於租用基地建築房屋準用之，土地法第97條第1 項
    、第105 條亦分別定有明文。查原告取得不動產權利移轉證
    書後，於98年12月28日辦畢登記，而被告無權占用系爭土地
    ，業據前述，則原告主張被告無權占用系爭土地，致其受有
    損害，依不當得利之法則，請求被告自98年12月28日起至交
    還土地之日止，按月給付相當於租金之損害，自屬有據。查
    系爭土地靠近屏東縣萬丹鄉○○路及社皮路3 段交岔路口，
    距離社皮國小不遠，附近多為透天厝住宅，繁榮程度尚可等
    情，有勘驗筆錄1 份在卷可證（見本院卷第87頁）。本院審
    酌系爭土地之位置、工商繁榮程度等情事，認應以土地申報
    總價額年息百分之8 作為計算相當於租金之不當得利之標準
    ，方屬允洽。查系爭土地於96年1 月及99年1 月之申報地價
    同為每平方公尺800 元，有土地登記謄本在卷可稽（見本院
    卷第8 頁、前揭執行事件卷第13頁），被告張朝雄占用面積
    共計274 平方公尺，被告張志能占用面積共計446.78平方公
    尺，被告張俊文占用面積共計184 平方公尺，則原告得請求
    渠等按月給付相當於租金之不當得利數額應分別為1,461 元
    （計算式：800 ×274 ×8%÷12＝1461，小數點以下四捨五
    入，下同）、2,383 元（計算式：800 ×446.78×8%÷12＝
    2383）、981 元（計算式：800 ×184 ×8%÷12＝981 ），
    原告逾此範圍之請求，尚屬無據，應不予准許。
六、綜上所述，本件原告依民法第767 條第1 項規定，請求(一)被
    告張朝雄應將系爭土地如附圖所示編號2 面積85平方公尺上
    之磚造蓋石綿瓦平房及如附圖所示編號4 面積189 平方公尺
    上之磚造蓋石綿瓦平房拆除，並將各該部分土地交還原告。
    (二)被告張志能應將系爭土地如附圖所示編號6 面積360.78平
    方公尺上之鐵架涼棚及如附圖所示編號7 面積86平方公尺上
    之磚造平房拆除，並將各該部分土地交還原告。(三)被告張俊
    文應將系爭土地如附圖所示編號9 面積147 平方公尺上之磚
    造平房拆除，並將該部分土地及如附圖所示編號8 部分面積
    37平方公尺土地交還原告。另依不當得利法律關係，請求被
    告張朝雄、張志能、張俊文應分別自98年12月28日起至交還
    上開土地之日止，按月給付其1,826 元、2,978 元、1,227
    元，於如主文第1 至4 項所示範圍內，為有理由，應予准許
    。逾此範圍，非有理由，應予駁回。又兩造各陳明願供擔保
    ，請准宣告假執行或免為假執行，於原告勝訴部分，經核均
    無不合，爰分別酌定相當之擔保金額，併准許之。至原告敗
    訴部分，其假執行之聲請已失所附麗，應駁回之。
七、據上論結，本件原告之訴為一部有理由，一部無理由，依民
    事訴訟法第79條、第85條第1 項但書、第390 條第2 項、第
    392 條第2 項、第3 項，判決如主文。
中    華    民    國    100   年    12    月    23    日
                  民事第二庭    法  官  程士傑
正本係照原本作成。
如對判決上訴，須於判決送達後二十日內向本院提出上訴狀，其
未表明上訴理由者，應於提出上訴後二十日內向本院補提理由書
狀（均須按他造當事人之人數附繕本）。
如委任律師提起上訴者，應一併繳納上訴審裁判費。
中    華    民    國    100   年    12    月    26    日
                                書記官  李家維